【裁判字號】    97,交聲,72
【裁判日期】    970421
【裁判案由】    違反道路交通管理處罰條例聲明異議
【裁判全文】
臺灣臺北地方法院交通事件裁定          97年度交聲字第72號
原處分機關  臺北市交通事件裁決所
異  議  人
即受處分人  甲○○
上列異議人即受處分人因違反道路交通管理處罰條例案件，對於
臺北市交通事件裁決所民國96年12月10日所為之處分（原處分案
號：北市裁三字第裁22-AB0000000號、22-1AB807743號），聲明
異議，本院裁定如下：
    主  文
異議均駁回。
    理  由
一、原處分機關處分意旨略以: 異議人即受處分人甲○○於民國
    96年9月29日上午10時33分許、96年10月2日上午10時50分許
    ，將其所有之車牌號碼EC-5558號自用小客車停放於臺北市
    ○○○路4巷62號路側畫有紅線之禁止臨時停車處所。原處
    分機關乃依道路交通管理處罰條例第56條第1項第1款及違反
    道路交通管理事件統一裁罰基準及處理細則第43、44、67條
    等規定，各裁處受處分人新臺幣（下同）900罰鍰元。
二、訊據受處分人矢口否認有違規行為，辯稱：該路邊雖畫有紅
    線，然路旁的人行道卻未畫有紅線，伊才以誤以為該處可以
    停車，伊並非故意違規停車，況且，該路邊與路旁的標示不
    一，伊認為該路段的紅線是店家自己私設的云云。
三、按「紅實線設於路側，用以禁止臨時停車。」，道路交通標
    誌標線號誌設置規則第149條第1項第5款定有明文。又在禁
    止臨時停車處所停車，處600元以上1200元以下罰鍰，道路
    交通管理處罰條例第56條第1項第1款亦有明定。經查：
    (一)受處分人確有於前揭時、地停放所有之自小客車，而該處
      路邊確為畫有紅線之禁止臨時停車處所等情，為受處分人
      所是認，並有舉發照片2紙附卷可稽。
    (二)查，該路段路側之紅實線，確係臺北市交通管制工程處依
      法所劃設乙節，有該處96年12月4日北市交工規字第09634
      532700號函在卷足憑。是受處分人辯稱係商家所私劃云云
      ，即屬無據。受處分人雖以前詞否認有違規之故意。然受
      處分人既為駕車之人，對於該路段是否可停車，自當有注
      意之義務。依卷附舉發照片所示，此路邊畫有紅色實線，
      實屬清楚可見，即令如受處分人所述，該處路旁人行道上
      未有畫有紅線，然路邊既有明顯可見之紅線標線，受處分
      人停妥下車後，當可明確查知。受處分人既已預見及此，
      自應遵守此標線規定，不得於該處停車，豈能徒以其個人
      主觀之猜測，作為免責之理由。再者，依卷附舉發照片所
      示，該處為一交岔路口，而受處分人車輛停放位置，距離
      該路口不到10公尺的距離。按交岔路口10公尺內不得臨時
      停車，道路交通安全規則第111條第1項第2款定有明文。
      此交岔路口10公尺內所以禁止臨時停車之立法意旨，乃因
      道路交岔路口既為車輛往來匯集之要道，在該處臨時停車
      或停車，有礙於交通流向之交會，並影響駕駛人察覺岔路
      來車動態之視距，將妨礙車輛之進出及轉彎，對於交通之
      往來順暢及安全實有重大影響。受處分人既為領有駕駛執
      照，且實際為本件駕車停放之人，對此規定實難委為不知
      。受處分人既已預見在該處停車可能影響交通與行車安全
      ，仍不顧此情逕自停車，難謂其無違規停車之故意。是受
      處分人前揭之辯解，顯係卸責之詞，難以憑信。
四、綜上所述，受處分人確有上述二次在設有禁止臨時停車標線
    之處所停車之違規行為。從而，原處分機關依前揭道路交通
    管理處罰條例第56條第1項第1款、違反道路交通管理事件統
    一裁罰基準及處理細則及違反道路交通管理事件統一裁罰標
    準表之規定，各裁處受處分人罰鍰900元，核無違誤。本件
    異議為無理由，應予駁回。
據上論斷，應依道路交通案件處理辦法第19條，裁定如主文。
中    華    民    國    97    年    4     月    21    日
                  交通法庭    法  官  許泰誠
上正本證明與原本無異。
如不服本裁定應於送達後5日內向本院提出抗告狀。
                              書記官  劉麗英
中    華    民    國    97    年    4     月    21    日


司法院資訊處製作；財團法人民間司法改革基金會備份。
